【裁判字號】    99,司家聲,482
【裁判日期】    990914
【裁判案由】    核定遺產管理人報酬
【裁判全文】
臺灣高雄地方法院民事裁定           99年度司家聲字第482號
聲  請  人  蔡建賢律師即被繼承人甲○○之遺產管理人
上聲請人聲請核定遺產管理人報酬事件，本院裁定如下：
    主  文
聲請人任被繼承人甲○○（男，民國○○○年○月○○○日生，
身分證統一編號：Ｚ000000000號）之遺產管理人之報
酬核定為新臺幣萬伍仟元。
程序費用新臺幣壹仟元由被繼承人甲○○之遺產負擔。
    理  由
一、按「遺產管理人，得請求報酬，其數額由親屬會議按其勞力
    及其與被繼承人之關係酌定之。」、「依本法之規定應開親
    屬會議時，由當事人、法定代理人或其他利害關係人召集之
    。」、「親屬會議不能召開或召開有困難時，依法應經親屬
    會議處理之事項，由有召集權人聲請法院處理之。」，民法
    第1183條、第1129條、第1132條第2 項前段分別定有明文。
二、本件聲請意旨略以：聲請人前經本院98年度財管字第58號民
    事裁定選任為被繼承人甲○○之遺產管理人，以及配合本院
    處理本院98年度司執字第87262 號強制執行程序事宜。茲因
    遺產管理人之報酬已難期待由親屬會議酌定，爰依法聲請本
    院酌定本件遺產管理人報酬為新臺幣（下同）5 萬元，以便
    日後向本院民事執行處聲請參與分配等語。
三、經查：
  (一)本件被繼承人死亡後，其繼承人均已拋棄繼承權，且未經親
    屬會議選定遺產管理人，經本院選任聲請人為被繼承人之遺
    產管理人乙節，有本院98年度財管字第58號民事裁定附卷可
    稽，堪信為真實。準此，聲請人顯難召開親屬會議酌定其管
    理遺產之報酬，是其本於利害關係人之地位，聲請本院酌定
    報酬，洵屬有據。
  (二)聲請人主張之前揭事實，除上述裁定外，另據其提出本院民
    事執行處99年6 月23日雄院高98司執蘭字第87262 號通知、
    財政部高雄市國稅局95、96、97年度綜合所得稅各類所得資
    料清單、財產歸屬資料清單、土地謄本為證，堪信為真實。
  (三)本院審酌：本件被繼承人遺有坐落高雄縣鳳山市○○段1733
    地號土地（應有部份10000 分之50）及其上門牌號碼：高雄
    縣鳳山市○○○路88巷2 號11樓建物，經本院執行處以1,38
    8,899 元拍定，有本院拍賣不動產附表及不動產拍賣筆錄（
    拍定）附卷可參；以及聲請人業已為閱卷及查詢被繼承人財
    產等管理遺產行為，而迄今未向本院聲請對被繼承人之債權
    人及受遺贈人為公示催告；且考量聲請人處理上開事務及後
    續所需時間之久暫、耗費人力之程度及各債權人受償權利之
    保障等一切情狀，認聲請人任被繼承人遺產管理人之報酬金
    額核定為35,000元（含已代墊費用），即屬適當，爰酌定如
    主文第1 項所示。
四、末按依法應由關係人（包括聲請人、相對人及其他利害關係
    人）負擔費用者，法院裁定命關係人負擔時，應一併確定其
    數額，非訟事件法第24條第1 項所明定。經核本件聲請事件
    ，應徵之程序費用為1,000 元，依非訟事件法第157 條規定
    ，應由遺產負擔，爰併予確定如主文第2 項所示，附此敘明
    。
五、依非訟事件法第157 條、第24條第1 項，裁定如主文。
六、如對本裁定抗告，須於裁定送達後10日之不變期間內，向本
    院提出抗告狀，並繳納抗告費1,000 元。
中    華    民    國    99    年    9     月    14    日
                  家事法庭  司法事務官  林于莙

司法院資訊處製作；財團法人民間司法改革基金會備份。
